【裁判字號】    92,簡,271
【裁判日期】    920828
【裁判案由】    償還公費
【裁判全文】
臺北高等行政法院判決                              九十二年度簡字第二七一號
    原      告  臺灣警察專科學校
    代  表  人  甲○○校長）.
    訴訟代理人  葉秀美律師
    複代理人    李玉海律師
    被      告  乙○○
右當事人間因償還公費事件，原告提起行政訴訟。本院判決如左︰
    主  文
被告應給付原告新台幣（以下同）貳萬參仟參佰玖拾捌元，及自民國九十二年六月三
日起至清償日止，按年息百分之五計算之利息。
訴訟費用由被告負擔。
    事  實
一、原告主張：被告係原告之學生，入學後因個人因素無法繼續進修，自動申請退學
    經被告核准，依臺灣警察專科學校學生賠償訓練費用實施要點第二點「本校錄取
    之學生經註冊入學後，有左列情形之一者，應賠償在校訓練與設施費用：(一)自動
    申請退學，經奉准者。」之規定，應賠償在校訓練期間所領薪俸、津貼、主副食
    費及所有訓練費等合計二萬三千三百九十八元，及自起訴狀繕本送達翌日起至清
    償日止，按年息百分之五計算之利息。
二、被告主張：本件雖為自動申請退學之情形，惟被告當初係因工作等私事必須辦理
    休學，被告認不符合休學規定，故才以退學方式辦理。當時區隊長官曾向被告說
    明可能不須賠償，被告亦未明確表示必須賠償，所以才申請退學，若要賠償，便
    不會申請退學，爰請駁回原告之訴。
    理  由
一、本件原告之請求，業據提出中華民國（以下同）八十八年十一月三日原告警專教
    字第八八○○○○六三三七號令、原告八十八年十一月十九日警專教字第八八○
    ○○○六六六三號函令及臺灣警察專科學校學生賠償訓練費用實施要點等影本各
    一紙在卷足憑；被告對於自動申請退學乙事不爭執，惟辯稱係當時區隊長官曾向
    被告說明可能不須賠償，被告亦未明確表示必須賠償，所以才申請退學等語；惟
    查被告僅謂「可能不須賠償」，乃係推測之詞，且亦未舉證以實其說，所辯尚難
    可採。
二、依臺灣警察專科學校學生賠償訓練費用實施要點第二點規定「本校錄取之學生經
    註冊入學後，有左列情形之一者，應賠償在校訓練與設施費用：(一)自動申請退學
    ，經奉准者。」，查被告係自八十八年九月六日入學，至同年十一月三日退學，
    計一月二十八日，其所享受之副食費五、四一三元、主食費一、四○七元、鐘點
    費一二、八四三元、教育設施費一、九○○元、講義費五八○元及服裝費一、二
    五五元，合計二萬三千三百九十八元；從而原告請求被告應給付二萬三千三百九
    十八元，及自起訴狀繕本送達翌日即九十二年六月三日起至清償日止，按年息百
    分之五計算之利息，為有理由，應予准許。
據上論結，本件原告之訴為有理由，爰依行政訴訟法第二百三十六條、第一百九十五
條第一項後段、第九十八條第三項前段，判決如主文。
中    華    民    國    九十二      年      八        月    二十八      日
              臺 北 高 等 行 政 法 院   第 七 庭
                                      法  官    黃 秋 鴻
右為正本係照原本作成。
本件以訴訟事件所涉及之法律見解具有原則性者為限，始得於本判決送達後二十日
內向本院提出上訴狀並表明上訴理由，如已於本判決宣示後送達前提起上訴者，應
於判決送達後二十日內補具上訴理由（均按他造人數附繕本），且經最高行政法院
許可後方得上訴。
中    華    民    國    九十二      年      八        月    二十八      日
                                         書記官   王琍瑩


司法院資訊處製作；財團法人民間司法改革基金會備份。
